## Questão 1

### a)
### - Inicializacao
```{r}
  library(nortest)
  amostra <- c(149.3355, 140.3779, 145.7254, 149.8931, 139.6168, 149.1934,  
  129.6147, 134.7523, 167.8030, 171.7407, 157.5422, 160.2664, 155.4553,  
  142.5989, 134.9844, 148.5172, 163.1447, 131.0138, 130.2423, 167.2239,  
  149.4015, 145.6802, 160.3472, 121.1775, 136.7295, 162.2381, 150.7192,  
  117.8144, 137.3630, 158.6373, 168.0833, 133.9263, 150.9102, 149.4811,  
  167.4367, 178.0970, 138.4903, 148.6764, 181.0990, 167.3345, 147.0679,  
  156.1410, 148.8734, 140.9484, 147.6408, 134.5726, 184.6812, 134.6648,  
  146.8130, 167.4161)

  z.amostra <- scale(amostra)
```
### - Testes
```{r}
  ks.test(z.amostra, "pnorm", 0, 1) #p-value = 0.4688
  shapiro.test(amostra) #p-value = 0.6324
  ad.test(amostra) #p-value = 0.3928
  lillie.test(amostra) #p-value = 0.08619 
```

### - Interpretacao
Como em todos os testes obteve-se um valor de ```p``` maior do que 0.05, nao foi negada a hipotese nula dos testes de normalidade. Isto eh, eh possivel que a amostra siga uma distribuicao normal.

### b)
```{r Probabilidade de que uma chamada demore entre 125 e 150 segundos.}
  mi <- 150
  sigma <- 15

  phi <- function(x) (1/(sigma*sqrt(2*pi)))*exp((-1/2)*((x-mi)/sigma)^2)
  plot(phi, 100, 200, lwd=5, xlab="segundos", ylab="freq")
  x <- seq(125, 150, 0.1)
  lines(x, (1/(sigma*sqrt(2*pi)))*exp((-1/2)*((x-mi)/sigma)^2), type="h", col="grey")
```

Logo a probabilidade desejada deve ser:
```{r}
  pnorm(150,mean=mi,sd=sigma)-pnorm(125,mean=mi,sd=sigma)
```

### c)
```{r Probabilidade de que uma chamada demore menos de 125 segundos.}
  phi <- function(x) (1/(sigma*sqrt(2*pi)))*exp((-1/2)*((x-mi)/sigma)^2)
  plot(phi, 100, 200, lwd=5, xlab="segundos", ylab="freq")
  x <- seq(100, 125, 0.1)
  lines(x, (1/(sigma*sqrt(2*pi)))*exp((-1/2)*((x-mi)/sigma)^2), type="h", col="grey")
```

Logo a probabilidade desejada deve ser:
```{r}
  pnorm(125,mean=mi,sd=sigma)-pnorm(100,mean=mi,sd=sigma)
```

### d)
```{r Probabilidade de que uma chamada demore entre 145 e 155 segundos.}
  phi <- function(x) (1/(sigma*sqrt(2*pi)))*exp((-1/2)*((x-mi)/sigma)^2)
  plot(phi, 100, 200, lwd=5, xlab="segundos", ylab="freq")
  x <- seq(145, 155, 0.1)
  lines(x, (1/(sigma*sqrt(2*pi)))*exp((-1/2)*((x-mi)/sigma)^2), type="h", col="grey")
```

Logo a probabilidade desejada deve ser:
```{r}
  pnorm(155,mean=mi,sd=sigma)-pnorm(145,mean=mi,sd=sigma)
```

### e)
```{r Probabilidade de que uma chamada demore entre 160 e 165 segundos.}
  phi <- function(x) (1/(sigma*sqrt(2*pi)))*exp((-1/2)*((x-mi)/sigma)^2)
  plot(phi, 100, 200, lwd=5, xlab="segundos", ylab="freq")
  x <- seq(160, 165, 0.1)
  lines(x, (1/(sigma*sqrt(2*pi)))*exp((-1/2)*((x-mi)/sigma)^2), type="h", col="grey")
```

Logo a probabilidade desejada sera:
```{r}
  pnorm(165,mean=mi,sd=sigma)-pnorm(160,mean=mi,sd=sigma)
```